臺灣高等法院刑事裁定　　　　　　　　　　　　　　　　九十一年度交抗字第五號
　　抗　告　人
　　即受處分人　甲○○
右抗告人因違反道路交通管理處罰條例案件，不服臺灣板橋地方法院中華民國九十年
十二月七日裁定（九十年度交聲字第九五一號），提起抗告，本院裁定如左：
    主  文
原裁定撤銷。
甲○○不罰。
    理  由
一、原裁定以本件受處分人甲○○於民國九十年八月十三日十五時十四分許，將車牌
    號碼ＭＮ－二四八號營業小客車，停放在臺北縣土城市○○街鄰○○○路附近劃
    設有紅實線路段之處所，有在禁止臨時停車路段停車之違規行為，經警拖吊逕行
    舉發，有違規現場相片二幀及臺北縣政府警察局九十年八月十三日北縣警交字第
    Ｃ00000000號舉發違反道路交通管理事件通知單通知聯影本一份等存卷
    可憑。受處分人雖辯稱：伊停放車輛之位置，地面上並無禁止停車標線劃設云云
    。然查，受處分人前開停車處所，乃位在道路邊線外側舖設有柏油之路肩，且鄰
    近交岔路口，其邊線外緣亦劃設有明晰可辨之紅實線，此觀卷內違規現場相片即
    明，又劃設有紅實線之路段，禁止臨時停車，無左右內外之分，受處分人停車位
    置雖在紅實線外側，惟該處既為舖設柏油路面之路肩而屬道路之部分，並鄰近交
    岔路口，受處分人復為駕駛營業小客車之職業駕駛人，應能盡其遵守道路交通安
    全規則及相關法令之注意，避免停車在該處所，不致誤解為不在禁止臨時停車標
    線禁制效力範圍之內而停車，是其所辯，無非避就卸責之詞，不足採信。綜上，
    原處分機關審酌受處分人違規情節輕重，裁處罰鍰新台幣九百元，無何違誤，異
    議為無理由，應予駁回。
二、本院經查，道路交通標誌標線號誌設置規則第一百六十八條（或第一百六十九條
    ）規定：禁止（臨時）停車線，用以指示禁止（臨時）停車路段，以劃設於道路
    緣石正面及頂面為原則，無緣石之道路得標繪於路面上，距路面邊緣以三十公分
    為度。故依前述原則所繪設之禁止（臨時）停車標線，其禁停路段並無左右內外
    之分，然前開標線如已明顯違反上述規定，致造成用路人誤解，實不宜依違規停
    車規定，加以處罰。此有警政署九十年八月二十一日（九十）警署交字第一七五
    三一五號函影本附卷足參。本院觀卷附違規採證照片，受處分人之違規路段，屬
    無緣石之道路，所繪紅實線距路面邊緣，已遠超三十公分之距離。依前揭說明，
    足致造成用路人誤解，自不宜加以處罰。原審未予詳究，逕予裁定駁回受處分人
    之異議聲請，即有未洽。抗告意旨指摘及此，應認有理由，自應由本院將原裁定
    撤銷，並諭知受處分人不罰，以昭適法。
據上論斷，應依道路交通案件處理辦法第二十六條，刑事訴訟法第四百十三條，裁定
如主文。
中      華      民      國    九十一    年      一      月      十五    日
                              臺灣高等法院刑事第五庭
                                  審判長法  官  曾  德  水
                                        法  官  林  立  華
                                        法  官  楊  貴  雄
右正本證明與原本無異。
不得再抗告。
                                        書記官  林  淑  貞
中      華      民      國    九十一    年      一      月      十六    日
